【裁判字號】    94,易,1225
【裁判日期】    950310
【裁判案由】    竊盜
【裁判全文】
臺灣彰化地方法院刑事判決              94年度易字第1225號
聲  請  人  臺灣彰化地方法院檢察署檢察官
被      告  庚○○
                    （現因另案於臺灣彰化監獄執行）
上列被告因竊盜案件，經檢察官聲請簡易判決處刑（九十四年度
偵字第三九○九號）及移送併辦（九十四年度偵字第七一七○、
七二九七、七五三七、八○六九、八三七○號），本院改依通常
程序審理，並依簡式審判程序判決如下：
    主  文
庚○○連續竊盜，累犯，處有期徒刑貳年捌月。
    事  實
一、庚○○前因搶奪及施用第一、二級毒品案件，經法院分別判
    處有期徒刑七月、八月、六月確定，嗣經聲請定應執行有期
    徒刑為一年七月確定，經送監執行，於民國九十一年十二月
    十二日縮短刑期假釋出監，其後並於九十二年四月七日假釋
    期滿未經撤銷而視為執行完畢。詎其猶不知悔改，復基於意
    圖為自己不法所有之竊盜概括犯意，連續為下列竊盜犯行：
（一）於九十四年四月十八日上午六時十五分許，在彰化縣彰化
      市○○路一九四號「國際一品數位家電館」前，徒手竊取
      車主登記為張炳吉、現由乙○○使用之車牌號碼ＴＴＫ－
      九九八號輕型機車一部，得手後據為己用。
（二）於九十四年八月三十日十六時許，在彰化縣彰化市○○街
      與成功路路口，利用搭乘丙○○所駕駛自小客車之機會，
      趁丙○○不注意之際，徒手竊取丙○○所有、置放於該自
      小客車後座之聲寶廠牌、ＧＫ六○二型手機一支，得手後
      並予以變賣，得款花用待盡。
（三）於九十四年九月二日十六時許，至彰化縣彰化市○○路○
      段五○二號向日葵通訊行典當手機時，趁甲○○不注意之
      際，竊取甲○○所有、置放在櫃檯上之ＮＯＫＩＡ廠牌、
      二六五○型手機一支得手。
（四）於九十四年九月七日上午六時十分許，侵入位在彰化縣彰
      化市○○里○○○路十四巷十一號之丁○○住宅（侵入住
      宅部分未據告訴），並徒手竊取天珠項鍊一條、ＢＥＮＱ
      廠牌之行動電話一支、鑰匙二串、黑色皮包二個、身分證
      二張、郵局金融卡、臺灣銀行金融卡、健保卡、臺新銀行
      信用卡、汽機車駕駛執照各一張、印章六個、塑膠撲滿一
      個（內含硬幣一百元）等物品得手。
（五）於九十四年八月十八日上午四時許，在彰化縣彰化市○○
      路二五四號前，徒手竊取車主登記為彭耀洲、現由其妻戊○○使用之車牌號碼ＫＵＣ－五九九號重型機車一部，得
      手後供己代步使用。
（六）於九十四年九月二十三日上午六時四十五分許，在彰化縣
      彰化市○○路○段六十七巷八號前，竊取劉永鎮所有之車
      牌號碼ＫＰＸ－○七五號重型機車一輛，得手後供己使用
      。
（七）於九十四年九月二十三日七時許，在彰化縣彰化市○○路
      四十一巷十三號雜貨店內，徒手竊取己○○所有之收銀桌
      抽屜（內有七千五百元），得手後全數花用殆盡。
（八）於九十四年九月（併案意旨書誤植為「六月」）二十三日
      六時許，在彰化縣彰化市○○路○段二○八號前，徒手竊
      取壬○○所使用之車牌號碼ＫＴＰ－五三五號重型機車一
      部，得手後供己代步使用。
二、嗣經警調閱路口監視器所攝錄影像進行清查，因而循線查悉
    上情。
三、案經彰化縣警察局彰化分局先後報請臺灣彰化地方法院檢察
    署檢察官偵查聲請簡易判決處刑暨移送併案審理。
    理  由
一、被告庚○○於準備程序中，就犯罪事實為有罪之陳述，且所
    犯係死刑、無期徒刑、最輕本刑為三年以上有期徒刑以外之
    罪，經本院合議庭依刑事訴訟法第二百七十三條之一第一項
    之規定，裁定由法官一人獨任進行簡式審判程序，先此敘明
    。
二、證據名稱：
    （一）被告庚○○之自白。
    （二）被害人乙○○、丙○○、甲○○、丁○○、戊○○、
          己○○、劉永鎮、壬○○之指訴。
    （三）贓物認領保管單七件。
    （四）車輛車牌失竊作業－查獲車輛認可資料二件。
    （五）車輛竊盜車牌失竊資料個別查詢報表－查詢車輛認可
          資料一份。
    （六）路口監視器翻拍相片或攝有失竊物品外觀等內容之照
          片共三十八張。
    （七）彰化縣警察局車輛協尋尋獲電腦輸入單三紙。
    （八）臺灣彰化地方法院檢察署刑案資料查註紀錄表、臺灣
          高等法院被告全國前案紀錄表各一份。
三、另臺灣彰化地方法院檢察署九十四年度偵字第九六二七號移
    送併辦部分，經查該部分併案內容係屬親屬間竊盜行為，核
    屬相對告訴乃論之罪，而告訴人辛○○業於第一審辯論終結
    前具狀向本院撤回告訴，有刑事撤回告訴狀一件存卷可據，
    則此部分併案所示之犯行，本院依法即無從逕予併案審理，
    應退回原移送併案機關另為適法之處理，附此指明。
四、據上論斷，應依刑事訴訟法第二百七十三條之一第一項、第
    二百九十九條第一項前段、第三百十條之二、第四百五十四
    條第一項，刑法第五十六條、第三百二十條第一項、第四十
    七條，罰金罰鍰提高標準條例第一條前段，判決如主文。
五、如不服本判決，自本判決送達之日起十日內，得提起上訴。
中    華    民    國    95    年    3    月    10     日
                     臺灣彰化地方法院刑事第一庭
                         法      官  李  進  清
以上正本證明與原本無異。
如不服本判決，應於判決送達後10日內向本院提出上訴狀 (須附
繕本)。
告訴人或被害人對於判決如有不服具備理由請求檢察官上訴者，
其上訴期間之計算係以檢察官收受判決正本之日期為準。
中    華    民    國    95    年    3     月    13    日
                         書  記  官  張  木  松
附錄論罪科刑法條：
中華民國刑法第320條第1項
(普通竊盜罪、竊佔罪)
意圖為自己或第三人不法之所有，而竊取他人之動產者，為竊盜
罪，處 5 年以下有期徒刑、拘役或 500 元以下罰金。
前二項之未遂犯罰之。


司法院資訊處製作；財團法人民間司法改革基金會備份。
